最高法院刑事判決　　　　　　　　　　　　　　　九十一年度台上字第六五二四號
　　上　訴　人　甲○○
　　選任辯護人　陳清白律師
　　上　訴　人　乙○○
　　　　　　　　丙○○
右上訴人等因強盜等罪案件，不服台灣高等法院台南分院中華民國九十一年八月二十
九日第二審判決（九十一年度上訴字第八一八號，起訴案號：台灣台南地方法院檢察
署九十年度偵字第一三二五九號、九十一年度偵字第六六七號），提起上訴，本院判
決如左：
    主  文
上訴駁回。
    理  由
按刑事訴訟法第三百七十七條規定：上訴於第三審法院，非以判決違背法令為理由，
不得為之。是提起第三審上訴，應以原判決違背法令為理由，係屬法定要件。且必須
依據卷內資料為具體之指摘，並足據以辨認原判決已具備違背法令之形式，始屬相當
。本件關於強盜部分，原判決維持第一審依牽連犯關係，從一重論處上訴人甲○○、
乙○○、丙○○（累犯）意圖為自己不法之所有，攜帶兇器，結夥三人以上，以強暴
、脅迫至使不能抗拒，而使他人交付其物罪刑之判決，駁回上訴人等在第二審之上訴
，已詳敘其所憑證據及認定理由。並依據卷內證據資料，逐一指駁上訴人等否認有強
盜犯行之所辯，何以均係卸責之詞，不足採信。且敘明本件此部分事證明確，上訴人
等請求傳訊證人林炎朝、王宗禮以證明渠等係向被害人蔡白陸協商借款，並非強盜，
已無必要，綦詳。所為合法之事實認定，俱有卷內證據資料足憑，從形式上觀察，並
無違背法令之情形存在。上訴人甲○○、乙○○、丙○○上訴意旨均置原判決上開明
確論斷於不顧，仍執渠等在原審所辯陳詞，否認有強盜犯行，就原審已詳加調查及判
決理由已說明之事項，為單純之事實上爭執，漫指原判決有證據調查未盡、違背證據
法則、不適用法則、適用法則不當、不載理由及理由矛盾之違法，均非適法之上訴第
三審理由。至上訴人乙○○上訴意旨另指渠係經拘提到案，迄未收受檢察官起訴書，
不知所犯強盜罪名從何而來，亦無從提出防禦及辯護。於一、二審法院提出請求，均
未獲置理，有程序上重大瑕疵，當然違背法令云云。稽之卷內訴訟資料，上訴人乙○
○固於民國九十年十一月十六日下午三時十分始為警拘提到庭，惟檢察官於九十一年
三月八日偵查終結提起公訴，起訴書於同年月十一日付郵送達，有付郵證明書在卷足
稽。而一、二審法院均依刑事訴訟法第九十五條規定告知其犯罪之嫌疑及所犯所有罪
名，並告知所列事項，上訴人乙○○亦已提出辯護及防禦，並未指及未收受起訴書情
事，復有各該筆錄在卷可憑，上訴意旨顯非依據卷內資料執以指摘，亦非適法之第三
審上訴理由。而上訴人丙○○上訴意旨另指依甲○○所供拿到錢後，分給乙○○新台
幣（下同）五萬元，丙○○五千元，寄三萬元給江裕誠，繳當舖利息約二萬元，還永
興當舖十萬元汽車款，其餘零用殆盡等語。顯然借款未用於賭博及高利貸，確實用於
江裕誠，……原判決並未說明何以不足採為有利上訴人之理由，自有判決不載理由之
違法一節。查上訴人甲○○於取得四十萬元後，分與乙○○五萬元，分與丙○○二萬
元，餘款自行花用等情，原判決已於理由內說明其所憑證據，至其餘由甲○○自行花
用之款項，係甲○○處分贓物之行為，與上訴人丙○○參與犯罪，成立共同正犯，並
無關連，原判決未於理由內有所說明，顯然於判決無影響，依刑事訴訟法第三百八十
條之規定，仍不得為上訴第三審理由。綜上說明，應認上訴人等之上訴均違背法律上
之程式，予以駁回。至關於非法持有手槍部分，上訴人丙○○上訴意旨既未指摘原判
決科刑有何違背法令，單就科刑之輕重為爭執，亦非適法之第三審上訴理由，應併予
駁回。
據上論結，應依刑事訴訟法第三百九十五條前段，判決如主文。
中      華      民      國    九十一    年      十一    月    二十一    日
                              最高法院刑事第二庭
                                  審判長法官  陳  錫  奎
                                        法官  洪  清  江
                                        法官  李  伯  道
                                        法官  邵  燕  玲
                                        法官  吳  昆  仁
      右正本證明與原本無異
                                              書  記  官
中      華      民      國    九十一    年     十一     月    二十七    日
